apertium-mar.mar.dix
			<e>		<p><l>चौर्‍याऐंशीपट</l><r>चौर्‍याऐंशी<s n="num"/><s n="mult"/><j/></r></p><par n="__emph"/></e>


			<e>		<p><l>पंच्याऐंशी</l><r>पंच्याऐंशी<s n="num"/><j/></r></p><par n="__emph"/></e>
			<e>		<p><l>पंच्याऐंशीव</l><r>पंच्याऐंशी<s n="num"/><s n="ord"/><j/></r></p><par n="__gpr_suff"/></e>
			<e>		<p><l>पंच्याऐंशीपट</l><r>पंच्याऐंशी<s n="num"/><s n="mult"/><j/></r></p><par n="__emph"/></e>


			<e>		<p><l>शहाऐंशी</l><r>शहाऐंशी<s n="num"/><j/></r></p><par n="__emph"/></e>
			<e>		<p><l>शहाऐंशीव</l><r>शहाऐंशी<s n="num"/><s n="ord"/><j/></r></p><par n="__gpr_suff"/></e>
			<e>		<p><l>शहाऐंशीपट</l><r>शहाऐंशी<s n="num"/><s n="mult"/><j/></r></p><par n="__emph"/></e>


			<e>		<p><l>सत्त्याऐंशी</l><r>सत्त्याऐंशी<s n="num"/><j/></r></p><par n="__emph"/></e>
			<e>		<p><l>सत्त्याऐंशीव</l><r>सत्त्याऐंशी<s n="num"/><s n="ord"/><j/></r></p><par n="__gpr_suff"/></e>
			<e>		<p><l>सत्त्याऐंशीपट</l><r>सत्त्याऐंशी<s n="num"/><s n="mult"/><j/></r></p><par n="__emph"/></e>


			<e>		<p><l>अठ्ठ्याऐंशी</l><r>अठ्ठ्याऐंशी<s n="num"/><j/></r></p><par n="__emph"/></e>
			<e>		<p><l>अठ्ठ्याऐंशीव</l><r>अठ्ठ्याऐंशी<s n="num"/><s n="ord"/><j/></r></p><par n="__gpr_suff"/></e>
			<e>		<p><l>अठ्ठ्याऐंशीपट</l><r>अठ्ठ्याऐंशी<s n="num"/><s n="mult"/><j/></r></p><par n="__emph"/></e>


			<e>		<p><l>एकोणनव्वद</l><r>एकोणनव्वद<s n="num"/><j/></r></p><par n="__emph"/></e>
			<e>		<p><l>एकोणनव्वदव</l><r>एकोणनव्वद<s n="num"/><s n="ord"/><j/></r></p><par n="__gpr_suff"/></e>
			<e>		<p><l>एकोणनव्वदपट</l><r>एकोणनव्वद<s n="num"/><s n="mult"/><j/></r></p><par n="__emph"/></e>


			<e>		<p><l>नव्वद</l><r>नव्वद<s n="num"/><j/></r></p><par n="__emph"/></e>
			<e>		<p><l>नव्वदव</l><r>नव्वद<s n="num"/><s n="ord"/><j/></r></p><par n="__gpr_suff"/></e>
			<e>		<p><l>नव्वदपट</l><r>नव्वद<s n="num"/><s n="mult"/><j/></r></p><par n="__emph"/></e>


			<e>		<p><l>एक्याण्णव</l><r>एक्याण्णव<s n="num"/><j/></r></p><par n="__emph"/></e>
			<e>		<p><l>एक्याण्णवव</l><r>एक्याण्णव<s n="num"/><s n="ord"/><j/></r></p><par n="__gpr_suff"/></e>
			<e>		<p><l>एक्याण्णवपट</l><r>एक्याण्णव<s n="num"/><s n="mult"/><j/></r></p><par n="__emph"/></e>


			<e>		<p><l>ब्याण्णव</l><r>ब्याण्णव<s n="num"/><j/></r></p><par n="__emph"/></e>
			<e>		<p><l>ब्याण्णवव</l><r>ब्याण्णव<s n="num"/><s n="ord"/><j/></r></p><par n="__gpr_suff"/></e>
			<e>		<p><l>ब्याण्णवपट</l><r>ब्याण्णव<s n="num"/><s n="mult"/><j/></r></p><par n="__emph"/></e>


			<e>		<p><l>त्र्याण्णव</l><r>त्र्याण्णव<s n="num"/><j/></r></p><par n="__emph"/></e>
			<e>		<p><l>त्र्याण्णवव</l><r>त्र्याण्णव<s n="num"/><s n="ord"/><j/></r></p><par n="__gpr_suff"/></e>
			<e>		<p><l>त्र्याण्णवपट</l><r>त्र्याण्णव<s n="num"/><s n="mult"/><j/></r></p><par n="__emph"/></e>


			<e>		<p><l>चौर्‍याण्णव</l><r>चौर्‍याण्णव<s n="num"/><j/></r></p><par n="__emph"/></e>
			<e>		<p><l>चौर्‍याण्णवव</l><r>चौर्‍याण्णव<s n="num"/><s n="ord"/><j/></r></p><par n="__gpr_suff"/></e>
			<e>		<p><l>चौर्‍याण्णवपट</l><r>चौर्‍याण्णव<s n="num"/><s n="mult"/><j/></r></p><par n="__emph"/></e>


			<e>		<p><l>पंच्याण्णव</l><r>पंच्याण्णव<s n="num"/><j/></r></p><par n="__emph"/></e>
			<e>		<p><l>पंच्याण्णवव</l><r>पंच्याण्णव<s n="num"/><s n="ord"/><j/></r></p><par n="__gpr_suff"/></e>
			<e>		<p><l>पंच्याण्णवपट</l><r>पंच्याण्णव<s n="num"/><s n="mult"/><j/></r></p><par n="__emph"/></e>


			<e>		<p><l>शहाण्णव</l><r>शहाण्णव<s n="num"/><j/></r></p><par n="__emph"/></e>
			<e>		<p><l>शहाण्णवव</l><r>शहाण्णव<s n="num"/><s n="ord"/><j/></r></p><par n="__gpr_suff"/></e>
			<e>		<p><l>शहाण्णवपट</l><r>शहाण्णव<s n="num"/><s n="mult"/><j/></r></p><par n="__emph"/></e>


			<e>		<p><l>सत्त्याण्णव</l><r>सत्त्याण्णव<s n="num"/><j/></r></p><par n="__emph"/></e>
			<e>		<p><l>सत्त्याण्णवव</l><r>सत्त्याण्णव<s n="num"/><s n="ord"/><j/></r></p><par n="__gpr_suff"/></e>
			<e>		<p><l>सत्त्याण्णवपट</l><r>सत्त्याण्णव<s n="num"/><s n="mult"/><j/></r></p><par n="__emph"/></e>


			<e>		<p><l>अठ्ठ्याण्णव</l><r>अठ्ठ्याण्णव<s n="num"/><j/></r></p><par n="__emph"/></e>
			<e>		<p><l>अठ्ठ्याण्णवव</l><r>अठ्ठ्याण्णव<s n="num"/><s n="ord"/><j/></r></p><par n="__gpr_suff"/></e>
			<e>		<p><l>अठ्ठ्याण्णवपट</l><r>अठ्ठ्याण्णव<s n="num"/><s n="mult"/><j/></r></p><par n="__emph"/></e>


			<e>		<p><l>नव्याण्णव</l><r>नव्याण्णव<s n="num"/><j/></r></p><par n="__emph"/></e>
			<e>		<p><l>नव्याण्णवव</l><r>नव्याण्णव<s n="num"/><s n="ord"/><j/></r></p><par n="__gpr_suff"/></e>
			<e>		<p><l>नव्याण्णवपट</l><r>नव्याण्णव<s n="num"/><s n="mult"/><j/></r></p><par n="__emph"/></e>


			<e>		<p><l>शंभर</l><r>शंभर<s n="num"/><j/></r></p><par n="__emph"/></e>
			<e>		<p><l>शंभरव</l><r>शंभर<s n="num"/><s n="ord"/><j/></r></p><par n="__gpr_suff"/></e>
			<e>		<p><l>शंभरपट</l><r>शंभर<s n="num"/><s n="mult"/><j/></r></p><par n="__emph"/></e>

			<e>		<p><l>हजार</l><r>हजार<s n="num"/><j/></r></p><par n="__emph"/></e>
			<e>		<p><l>हजारव</l><r>हजार<s n="num"/><s n="ord"/><j/></r></p><par n="__gpr_suff"/></e>
			<e>		<p><l>हजारपट</l><r>हजार<s n="num"/><s n="mult"/><j/></r></p><par n="__emph"/></e>


		</pardef>

		<!-- adverb catchall -->
		<pardef n="__adv">
			<e> 		<p><l></l><r><s n="adv"/><j/></r></p><par n="__emph"/></e>
		</pardef>

		<pardef n="/येथे__adv">
			<e> 		<p><l>येथे</l><r>येथे<s n="adv"/><j/></r></p><par n="__emph"/></e>
			<e> 		<p><l>येथील</l><r>येथे<s n="adj"/><s n="mfn"/><s n="sp"/><j/></r></p><par n="__emph"/></e>
			<e> 		<p><l>येथून</l><r>येथे<s n="adj"/><s n="mfn"/><s n="sp"/><j/></r></p><par n="__emph"/></e>
			<e r="LR">	<p><l>इथे</l><r>येथे<s n="adv"/><j/></r></p><par n="__emph"/></e>
		</pardef>

		<pardef n="/तेथे__adv">
			<e> 		<p><l>तेथे</l><r>तेथे<s n="adv"/><j/></r></p><par n="__emph"/></e>
			<e> 		<p><l>तेथील</l><r>तेथे<s n="adj"/><s n="mfn"/><s n="sp"/><j/></r></p><par n="__emph"/></e>
			<e> 		<p><l>तेथून</l><r>तेथे<s n="adj"/><s n="mfn"/><s n="sp"/><j/></r></p><par n="__emph"/></e>
			<e r="LR">	<p><l>तिथे</l><r>तेथे<s n="adv"/><j/></r></p><par n="__emph"/></e>
		</pardef>

		<pardef n="/जेथे__adv">
			<e> 		<p><l>जेथे</l><r>जेथे<s n="adv"/><j/></r></p><par n="__emph"/></e>
			<e> 		<p><l>जेथील</l><r>जेथे<s n="adj"/><s n="mfn"/><s n="sp"/><j/></r></p><par n="__emph"/></e>
			<e r="LR">	<p><l>जिथे</l><r>जेथे<s n="adv"/><j/></r></p><par n="__emph"/></e>
		</pardef>

	</pardefs>

		<e lm="येथे"> 					<i></i><par n="/येथे__adv" /></e>
		<e lm="तेथे"> 					<i></i><par n="/तेथे__adv" /></e>
		<e lm="जेथे"> 					<i></i><par n="/जेथे__adv" /></e>
		<e lm="साली"> 				<i>साली</i><par n="__adv" /></e>
		<e lm="दरम्यान">                       	<i>दरम्यान</i><par n="__adv" /></e>
		<e lm="सहसा">                       	<i>सहसा</i><par n="__adv" /></e>
		<e lm="थेट">                       	<i>थेट</i><par n="__adv" /></e>
		<e lm="सर्वत्र">                       	<i>सर्वत्र</i><par n="__adv" /></e>
		<e lm="ठिकाणी">                       	<i>ठिकाणी</i><par n="__adv" /></e>
		<e lm="एकूण">                          	<i>एकूण</i><par n="__adv" /></e>
		<e lm="जेव्हा">                        	<i>जेव्हा</i><par n="__adv" /></e>
		<e lm="त्यावर">                        	<i>त्यावर</i><par n="__adv" /></e>
		<e lm="आजही">                          	<i>आजही</i><par n="__adv" /></e>
		<e lm="निधन">                          	<i>निधन</i><par n="__adv" /></e>
		<e lm="त्यावेळी">                      	<i>त्यावेळी</i><par n="__adv" /></e>
		<e lm="सुमारास">                       	<i>सुमारास</i><par n="__adv" /></e>
		<e lm="यावर">                          	<i>यावर</i><par n="__adv" /></e>
		<e lm="त्यास">                         	<i>त्यास</i><par n="__adv" /></e>
		<e lm="प्रकारे">                       	<i>प्रकारे</i><par n="__adv" /></e>
		<e lm="साधारणपणे">                     	<i>साधारणपणे</i><par n="__adv" /></e>
		<e lm="हाती">                          	<i>हाती</i><par n="__adv" /></e>
		<e lm="तथा">                           	<i>तथा</i><par n="__adv" /></e>
		<e lm="उत्तरेस">                       	<i>उत्तरेस</i><par n="__adv" /></e>
		<e lm="मान्य">                         	<i>मान्य</i><par n="__adv" /></e>
		<e lm="त्यातून">                       	<i>त्यातून</i><par n="__adv" /></e>
		<e lm="घालून">                         	<i>घालून</i><par n="__adv" /></e>
		<e lm="पश्चिमेस">                      	<i>पश्चिमेस</i><par n="__adv" /></e>
		<e lm="कायम">                          	<i>कायम</i><par n="__adv" /></e>
		<e lm="अजूनही">                        	<i>अजूनही</i><par n="__adv" /></e>
		<e lm="चालत">                          	<i>चालत</i><par n="__adv" /></e>
		<e lm="विरुद्ध">                       	<i>विरुद्ध</i><par n="__adv" /></e>
		<e lm="किमान">                         	<i>किमान</i><par n="__adv" /></e>
		<e lm="समान">                          	<i>समान</i><par n="__adv" /></e>
		<e lm="म्हणूनही">                      	<i>म्हणूनही</i><par n="__adv" /></e>
		<e lm="ज्यात">                         	<i>ज्यात</i><par n="__adv" /></e>
		<e lm="त्यानुसार">                     	<i>त्यानुसार</i><par n="__adv" /></e>
		<e lm="मिळविला">                       	<i>मिळविला</i><par n="__adv" /></e>
		<e lm="मधून">                          	<i>मधून</i><par n="__adv" /></e>
		<e lm="मुख्यत्व">                          	<i>मुख्यत्व</i><par n="__adv" /></e>
		<e lm="अंदाजे">                          	<i>अंदाजे</i><par n="__adv" /></e>
		<e lm="निर्माण"> 				<i>निर्माण</i><par n="__adv" /></e>
		<e lm="ऑफ"> 				<i>ऑफ</i><par n="__adv" /></e>
		<e lm="ऑन"> 				<i>ऑन</i><par n="__adv" /></e>
		<e lm="सुमारे"> 				<i>सुमारे</i><par n="__adv" /></e>
		<e lm="कधी"> 				<i>कधी</i><par n="__adv" /></e>
		<e lm="वेळी"> 				<i>वेळी</i><par n="__adv" /></e>
		<e lm="चालू"> 				<i>चालू</i><par n="__adv" /></e>
		<e lm="वर्षी"> 				<i>वर्षी</i><par n="__adv" /></e>
		<e lm="वगैरे"> 				<i>वगैरे</i><par n="__adv" /></e>
		<e lm="रोजी"> 				<i>रोजी</i><par n="__adv" /></e>
		<e lm="मग">                        	<i>मग</i><par n="__adv" /></e>
		<e lm="आता">                     	<i>आता</i><par n="__adv" /></e>
		<e lm="सुरु">                     	<i>सुरु</i><par n="__adv" /></e>
		<e lm="पुन्हा">            	<i>पुन्हा</i><par n="__adv" /></e>
		<e lm="अंतरावर">         	<i>अंतरावर</i><par n="__adv" /></e>
		<e lm="येथून">               	<i>येथून</i><par n="__adv" /></e>
		<e lm="बहुतेक">            	<i>बहुतेक</i><par n="__adv" /></e>
		<e lm="एकत्र">               	<i>एकत्र</i><par n="__adv" /></e>
		<e lm="दक्षिणेस">      	<i>दक्षिणेस</i><par n="__adv" /></e>
		<e lm="एकदा">                  	<i>एकदा</i><par n="__adv" /></e>
		<e lm="मिळून">               	<i>मिळून</i><par n="__adv" /></e>
		<e lm="गावी">                  	<i>गावी</i><par n="__adv" /></e>
		<e lm="पूर्णपणे">      	<i>पूर्णपणे</i><par n="__adv" /></e>
		<e lm="शहरे">                  	<i>शहरे</i><par n="__adv" /></e>
		<e lm="करुन">                  	<i>करुन</i><par n="__adv" /></e>
		<e lm="घरी">                     	<i>घरी</i><par n="__adv" /></e>
		<e lm="जवळजवळ">            	<i>जवळजवळ</i><par n="__adv" /></e>
		<e lm="रात्री">            	<i>रात्री</i><par n="__adv" /></e>
		<e lm="अनेकदा">            	<i>अनेकदा</i><par n="__adv" /></e>
		<e lm="सहज">                     	<i>सहज</i><par n="__adv" /></e>
		<e lm="नुकसान">            	<i>नुकसान</i><par n="__adv" /></e>
		<e lm="म्हणुन">            	<i>म्हणुन</i><par n="__adv" /></e>
		<e lm="सकाळी">               	<i>सकाळी</i><par n="__adv" /></e>
		<e lm="लवकरच">               	<i>लवकरच</i><par n="__adv" /></e>
		<e lm="खालीलप्रमाणे">	<i>खालीलप्रमाणे</i><par n="__adv" /></e>
		<e lm="पहिल्यांदा">	<i>पहिल्यांदा</i><par n="__adv" /></e>
		<e lm="जगभर">                  	<i>जगभर</i><par n="__adv" /></e>
		<e lm="पुढीलप्रमाणे">	<i>पुढीलप्रमाणे</i><par n="__adv" /></e>
		<e lm="निघून">               	<i>निघून</i><par n="__adv" /></e>
		<e lm="शहरी">                  	<i>शहरी</i><par n="__adv" /></e>
		<e lm="फारच">                  	<i>फारच</i><par n="__adv" /></e>
		<e lm="श्रेष्ठ">         	<i>श्रेष्ठ</i><par n="__adv" /></e>
		<e lm="दररोज">               	<i>दररोज</i><par n="__adv" /></e>
		<e lm="लवकर">                  	<i>लवकर</i><par n="__adv" /></e>
